【裁判字號】    89,上易,4636
【裁判日期】    900130
【裁判案由】    傷害等
【裁判全文】
臺灣高等法院刑事判決                          八十九年度上易字第四六三六號
    上  訴  人  臺灣新竹地方法院檢
    被      告  乙○○
右上訴人因被告傷害等案件，不服臺灣新竹地方法院八十九年度易字第八八四號，中
華民國八十九年十一月二十一日第一審判決（起訴案號：臺灣新竹地方法院檢察署八
十九年度偵字第二七三八號）提起上訴，本院判決如左：
    主  文
上訴駁回。
    事  實
一、乙○○於民國八十九年五月十四日十九時許，與友人甲○○、陳金榜，在新竹市
    ○○路二六一號陳金炎所開設之佳佳小店飲酒後，因談論及友人陳金榜之事，而
    與甲○○發生口角，嗣見甲○○持酒瓶靠近其身旁，乃基於傷害之犯意，出手推
    甲○○，致甲○○倒地，甲○○所持酒瓶亦因而破碎，致破碎之酒瓶劃傷甲○○
    手指，造成甲○○受有右手第五指深部裂傷（約二公分）併神經斷裂、左側腰部
    貳處瘀傷五乘二公分、二乘一公分之傷害。
二、案經甲○○訴由台灣新竹地方法院檢察署檢察官偵查起訴。
  理  由
一、訊據被告乙○○固坦承於前開時地，與告訴人甲○○及友人陳金榜一同飲酒，且
    於告訴人手持酒瓶靠近其身旁時，出手推了告訴人一下等情不諱，惟否認有傷害
    犯行，辯稱：當時我們是朋友聚餐，大家喝了酒，發生爭執，是他先拿酒瓶要打
    我，被我擋掉，結果告訴人跌倒，酒瓶破掉了，刺到他的手，我當天沒有帶刀，
    也沒有拿刀出來等語。經查：告訴人於偵查、原審及本院審理時，雖指稱係遭被
    告持刀劃傷等語，但此為被告所否認，經原審傳訊當時在場之證人陳金榜、陳金
    炎到庭結證後，證人陳金炎證稱：（問：被告與告訴人何以發生衝突？）我不知
    道，當時我在前面煮麵，聽到玻璃破碎聲後，我才進去看，當時告訴人坐在地上
    ，我即扶告訴人起身等語；證人陳金榜證稱：（問：那天他們二人何以會發生衝
    突？）因為我的原因他們才發生衝突。我們都是好朋友，大家喝的很醉，我與告
    訴人發生口角，被告看我殘障，他就出面護我，他們就發生衝突，被告對告訴人
    說，如果要找陳金榜，不如找我。告訴人就拿兩個酒瓶靠近被告，被告出手推告
    訴人，告訴人跌倒酒瓶也摔破，告訴人爬起來，告訴人的手有被酒瓶畫過；（問
    ：被告有無持刀恐嚇告訴人？）我沒有看到；（問：被告有無出言恐嚇告訴人？
    ）我沒有聽到等語，顯見當日證人二人均未見被告持刀，並劃傷告訴人，故尚難
    僅憑告訴人之片面指述，即認被告曾持刀劃傷告訴人。惟推人倒地，有致傷之可
    能，被告應知之甚詳，其竟於告訴人持酒瓶靠近之際，出手推告訴人，致告訴人
    倒地，遭破碎之酒瓶劃傷，其顯有傷害之意甚明，而告訴人受有如事實欄所載之
    傷害，亦有行政院衛生署新竹醫院所出具之診斷證明書一紙在卷可稽，事證明確
    ，被告傷害犯行應堪認定。
二、核被告所為係犯刑法第二百七十七條第一項普通傷害罪。
三、原審以被告罪證明確，適用刑法第二百七十七條第一項、第四十一條，罰金罰鍰
    提高標準條例第一條前段、第二條規定，並於審酌被告因細故即出手推倒告訴人
    ，造成告訴人受有前揭傷害，告訴人所受傷害程度，尚未與告訴人達成和解及其
    犯罪後態度等一切情狀，量處拘役二十日，並諭知易科罰金之折算標準。認為事
    用法，並無不合，量刑亦屬妥適，檢察官依告訴人之請求上訴，認為原判決量刑
    過輕云云，為無理由，應予駁回。
四、原審又以：公訴意旨認為被告於推倒告訴人前，曾持刀恐嚇告訴人稱：我殺過人
    ，再殺你也不怕，你還敢動嗎？云云，因認被告牽連涉犯刑法第三百五條恐嚇危
    害安全罪。訊據被告堅決否認有此部分之犯行，辯稱其並未持刀，亦未曾出言恐
    嚇告訴人等語。經核被告此部分所辯與證人陳金榜前述所證相符，此外，又查無
    其他積極證據可資證明被告有此部分犯行，是亦難僅憑告訴人之片面指訴，即入
    被告於罪，惟公訴人認為此部分罪嫌與前述論罪科刑之傷害部分間，有牽連犯之
    裁判上一罪關係，基於審判不可分之原則，爰不另為無罪之諭知。經核亦無不合
    ，檢察官依告訴人之請求上訴，以證人陳金炎、陳金榜與被告係朋友，彼此有利
    害關係，顯然串證，且避重就輕，且被告確有恐嚇告訴人，其於偵查中已坦承等
    情，指摘原判決關於此部分不當，請求撤銷改判云云，惟查：被告與告訴人、證
    人陳金炎、陳金榜等人均為朋友，一同前往飲酒，已如前述，彼此間之關係並無
    特別之處，檢察官認為證人陳金炎、陳金榜有串證情事，但並未提出證據，僅以
    渠等係朋友，即認為為串證，顯係推測之詞，不足採信。又檢察官於偵查中僅訊
    問被告一次，被告堅決否認持刀（見偵查卷第十二頁），是檢察官認為被告於偵
    查中已自白持刀乙節，與事實不符，亦不足採，檢察官此部分之上訴亦無理由，
    應予駁回。
據上論斷，應依刑事訴訟法第三百六十八條，判決如主文。
本案經檢察官張啟彬到庭執行職務。
中      華      民      國      九十      年    一      月    三十    日
                              臺灣高等法院刑事第二十四庭
                                  審判長法  官  陳  貽  男
                                        法  官  王  炳  梁
                                        法  官  李  世  貴
右正本證明與原本無異。
不得上訴。
                                        書記官  魏  汝  萍
中      華      民      國      九十      年    二      月      一     日
附錄：本判決論罪科刑法條：
刑法第二百七十七條第一項。
傷害人之身體健康者，處三年以下有期徒刑、拘役或一千元以下罰金。


司法院資訊處製作；財團法人民間司法改革基金會備份。
